【裁判字號】    99,裁,2165
【裁判日期】    990916
【裁判案由】    任用
【裁判全文】
最  高  行  政  法  院  裁  定
                                      99年度裁字第2165號
上  訴  人  甲○○
被 上訴 人  臺灣高等法院檢察署
代  表  人  顏大和
上列當事人間任用事件，上訴人對於中華民國99年5月31日臺北
高等行政法院99年度訴字第140號判決，提起上訴，本院裁定如
下：
    主  文
上訴駁回。
上訴審訴訟費用由上訴人負擔。
    理  由
一、按對於高等行政法院判決之上訴，非以其違背法令為理由，
    不得為之，行政訴訟法第242條定有明文。依同法第243條第
    1項規定，判決不適用法規或適用不當者，為違背法令；而
    判決有同條第2項所列各款情形之一者，為當然違背法令。
    是當事人對於高等行政法院判決上訴，如依行政訴訟法第24
    3條第1項規定，以高等行政法院判決有不適用法規或適用不
    當為理由時，其上訴狀或理由書應有具體之指摘，並揭示該
    法規之條項或其內容；若係成文法以外之法則，應揭示該法
    則之旨趣；倘為司法院解釋或本院之判例，則應揭示該判解
    之字號或其內容。如以行政訴訟法第243條第2項所列各款情
    形為理由時，其上訴狀或理由書，應揭示合於該條項各款之
    事實。上訴狀或理由書如未依此項方法表明，或其所表明者
    與上開法條規定不合時，即難認為已對高等行政法院判決之
    違背法令有具體之指摘，其上訴自難認為合法。
二、上訴人現任臺灣臺北看守所（下稱臺北看守所）委任第3職
    等至第5職等矯正職系管理員。前應民國（下同）94年公務
    人員特種考試司法人員考試（下稱司法特考）3等考試司法
    行政職系監獄官科考試及格，於96年6月1日任臺灣澎湖監獄
    薦任第6職等至第7職等矯正職系科員，經銓敘部審定合格實
    授，核敘薦任第6職等本俸1級385俸點有案。96年9月12日依
    公務員懲戒委員會議決撤職並停止任用1年。嗣應97年第2次
    司法特考4等考試矯正職系監所管理員類科考試錄取，於98
    年1月15日分配至臺北看守所占現職缺接受實務訓練，被上
    訴人因其具占缺職務之任用資格，以98年5月18日檢人字第0
    989007609號令溯自分配實務訓練之日派代現職，並經銓敘
    部98年6月5日部特一字第0983071771號函審定合格實授，核
    敘委任第5職等年功俸1級385俸點。上訴人不服被上訴人始
    終未晉任其為矯正職系科員，提起復審，經遭駁回，提起行
    政訴訟，亦經原審法院判決駁回，遂提起本件上訴。
三、本件上訴人對於高等行政法院判決上訴，主張：(一)民國89年
    以後，矯正科員職務之任用，已經廢除機關首長權責及權限
    ，變更為主任管理員公開評比積分制及三等監獄官考試及格
    證書制，當事人如符合矯正科員職務任用資格，如有意願陞
    任矯正科員職務，職掌人事業務人員，基於職責及義務所在
    ，應依法定程序彙整當事人資料，提報呈送法務部矯正司人
    事處，再由法務部矯正司人事處審查資料無誤後，派代任用
    矯正科員職務，以維護及保障當事人權益。被上訴人辯解陞
    任及任用矯正科員職務為機關首長權責及權限，以致誤導高
    等行政法院對事實認定有誤，除了未遵守一般公認價值判斷
    之標準外，並違反平等原則。(二)上訴人訴之聲明及事實為，
    因派代任用科員職務權責及權限為法務部矯正司人事處，被
    上訴人及機關首長並無權責及權限派代任用及陞任矯正科員
    職務，上訴人為現職矯正人員，具有矯正科員積極任用資格
    ，被上訴人應善盡職責及義務，依法定程序將上訴人所有四
    項證書（即94年監獄官考試及格證書、銓敘部檢定6職等函
    令、法務部矯治人員訓練所受訓結業證書、總統府薦任人員
    任命令），提報呈送法務部矯正司人事處審查資料無誤後，
    派代任用矯正科員職務，以維護及保障上訴人權益。是上訴
    人訴之聲明與事實，並無請求「再要求分發」，孰料被上訴
    人卻怠惰不作為，未將上訴人具有上開四項證書提報呈送法
    務部矯正司人事處，剝奪上訴人權益，致使上訴人未被矯正
    司人事處派代任用科員職務，以致於使上訴人降低官等及職
    等等語，為其理由。本院經核上訴人所陳上訴理由，或係重
    述其在原審業經主張而為原判決摒棄不採之陳詞，或係就原
    審取捨證據、認定事實之職權行使事項，任加指摘違誤，或
    係執其個人主觀歧異之法律見解，就原審所為論斷或駁斥其
    主張之理由，泛言原判決不適用法規或適用不當，而未具體
    表明原判決究竟有如何合於不適用法規或適用不當、或有行
    政訴訟法第243條第2項所列各款之情形，尚難認為已對原判
    決之如何違背法令有具體之指摘。
四、據上論結，本件上訴為不合法。依行政訴訟法第249條第1項
    前段、第104條、民事訴訟法第95條、第78條，裁定如主文
    。
中    華    民    國    99    年    9     月    16    日
                    最高行政法院第三庭
                        審判長法官  高  啟  燦
                              法官  曹  瑞  卿
                              法官  黃  合  文
                              法官  劉  介  中
                              法官  陳  鴻  斌

以  上  正  本  證  明  與  原  本  無  異
中    華    民    國    99    年    9     月    17    日
                              書記官  邱  彰  德

司法院資訊處製作；財團法人民間司法改革基金會備份。
